臺灣板橋地方法院交通事件裁定                    九十一年度交聲字第五○二號
    原處分機關  交通部公路總局臺北區監理所板橋監理站
    異  議  人  甲○○
    即受處分人
右列異議人即受處分人因違反道路交通管理處罰條例案件，對於交通部公路總局臺北
區監理所板橋監理站九十一年三月八日所為之處分（原處分案號：板監三字第裁四一
－ＡＢＷ九三三七七一號），聲明異議，本院裁定如左：
    主  文
異議駁回。
    理  由
一、本件異議意旨略以：異議人即受處分人甲○○主張伊於九十年十月五日十九時五
    十九分許，因駕駛車號ＦＩＳ─九○一號重型機車與計程車於中華路和西藏路口
    ，因差一點發生擦撞遂在路旁爭執，而遭警察當場作酒精測試，當時伊確實有喝
    酒，惟伊係在路旁與計程車駕駛員爭執時始遭警員作酒精測試，此時並未騎車，
    故請求撤銷原處分云云。
二、按汽車駕駛人飲用酒類或其他類似物後其吐氣所含酒精濃度超過每公升○‧二五
    毫克或血液中酒精濃度超過百分之○‧○五以上者，不得駕車；又汽車（包括機
    器腳踏車）駕駛人，駕駛汽車經測試檢定酒精濃度超過規定標準者，處新臺幣一
    萬五千元以上六萬元以下罰鍰，並當場禁止其駕駛及吊扣其駕駛執照一年，道路
    交通安全規則第一百十四條第二款、道路交通管理處罰條例第三十五條第一項第
    一款分別定有明文。
三、查本件受處分人即異議人甲○○於民國九十年十月五日十九時五十九分許，駕駛
    車號ＦＩＳ─九○一號重型機車，行經臺北市○○路、西藏路口，因酒後駕駛，
    經酒精濃度測試值為每公升○．八三毫克，酒精濃度過量之違規事實，經臺北市
    政府警察局萬華分局警備隊舉發，有臺北市政府警察局北市警交大字第ＡＢＷ九
    三三七七一號舉發違反道路交通管理事件通知單影本乙紙及酒測單影本乙紙在卷
    可證，且異議人亦承認其有喝酒之事實，有異議人之聲明異議狀附卷可稽；況異
    議人係領有駕駛執照之駕駛人，其就道路交通安全規則第一百十四條第二款「汽
    車駕駛人有飲酒後其呼氣所含酒精成份超過每公升○‧二五毫克以上之情形者，
    不得駕車」之規定，自應知之甚稔，則即使如異議人所辯稱伊於員警作酒精測試
    之際，係在路旁與計程車駕駛發生爭執，並未駕駛該重型機車，惟伊亦自承其係
    駕車與計程車差一點發生擦撞後始於路旁理論，顯見，其與計程車駕駛發生爭執
    之前，確有酒後駕車之事實無誤，雖舉發員警作酒精測試時，異議人並非係於騎
    乘機車時被查獲，然仍無礙於其酒後駕車違規行為之成立，綜上所述，異議人所
    辯，顯無理由。從而，原處分機關據以援引上開規定，裁處異議人罰鍰新臺幣五
    萬二千五百元，並吊扣駕駛執照十二個月，並無不當。本件異議為無理由，應予
    駁回。
四、據上論斷，應依道路交通案件處理辦法第十九條，裁定如主文。
中      華      民      國    九十一    年      五      月    三十一    日
      臺灣板橋地方法院交通法庭
                                          法  官    楊  晉  佳
右正本證明與原本無異
如不服本裁定應於送達後五日內向本院提出抗告狀
                                          書記官    黃  介  南
中      華      民      國    九十一    年      六      月      三      日
